臺灣苗栗地方法院刑事判決　　　　　　　 99年度訴字第864號
公　訴　人　臺灣苗栗地方法院檢察署檢察官
被　　　告　張維峰
上列被告因違反毒品危害防制條例案件，經檢察官提起公訴（99
年度毒偵字第1161號），因被告於準備程序中就被訴事實為有罪
之陳述，經本院合議庭裁定由受命法官獨任進行簡式審判程序審
理，本院判決如下：
    主  文
張維峰施用第一級毒品，累犯，處有期徒刑拾月，扣案之第一級
毒品海洛因壹包（驗餘淨重柒點肆柒公克）沒收銷燬，扣案之注
射針筒貳支、刮杓壹支均沒收。又施用第二級毒品，累犯，處有
期徒刑捌月，扣案之安非他命壹包（毛重零點壹柒公克）沒收銷
燬。應執行有期徒刑壹年肆月，扣案之海洛因壹包（驗餘淨重柒
點肆柒公克）、安非他命壹包（毛重零點壹柒公克）均沒收銷燬
，扣案之注射針筒貳支、刮杓壹支均沒收。
    犯罪事實及理由
一、犯罪事實：
  (一)前科資料：
    張維峰前因違反毒品危害防制條例案件，於民國89年12月
    26日經臺灣新竹地方法院以89年訴字第344 號，分別判決有
    期徒刑10月、8 月，並定應執行有期徒刑1 年4 月確定；又
    因違反槍砲彈藥刀械管制條例案件，於90年1 月8 日經臺
    灣新竹地方法院以89年訴字第416 號判決有期徒刑1 年4 月
    確定；復因妨害自由案件，於90年1 月15日經臺灣高等法
    院臺中分院以89年上訴字第2128號判決有期徒刑8 月確定；
    再因違反槍砲彈藥刀械管制條例案件，於90年3 月16日經
    臺灣高等法院臺中分院以89年上訴字第2431號判決有期徒刑
    7 年確定。嗣經聲請減刑並定應執行刑，於96年7 月16日經
    臺灣高等法院臺中分院以96年聲減字第62號判決應執行有期
    徒刑8 年確定，嗣後假釋出監，甫於98年4 月14日因假釋期
    滿未經撤銷，視為執行完畢。（構成累犯）
  (二)張維峰分別基於施用第一級毒品海洛因、第二級毒品甲基安
    非他命之犯意，為下列行為：
  1.於民國99年8 月11日14時30分許，在其址位於苗栗縣竹南鎮
    ○○街372 巷142 號A09 室之居所，施用第一級毒品海洛因
    1 次。（即事實一）
  2.於99年8 月11日9 時許，在其址位於苗栗縣竹南鎮○○街37
    2 巷142 號A09 室之居所，施用第二級毒品安非他命1 次。
    （即事實二)
  (三)嗣於99年8 月11日14時50分許，為警持臺灣苗栗地方法院法
    官所核發之搜索票，前往上址搜索查獲，並扣得海洛因1 包
    （驗餘淨重7.47公克）、安非他命1包（毛重0.17公克）、
    注射針筒2支、刮杓1支等物，而查悉上情。
  (四)案經苗栗縣警察局報告臺灣苗栗地方法院檢察署檢察官偵查
    起訴。
二、證據名稱：
  (一)認定犯罪事實所憑之證據：
  1.中山醫學大學附設醫院檢驗科藥物檢測中心99年8 月27日出
    具之尿液檢驗報告1 份。（見99年毒偵字第1161號卷第48頁
    ）
  2.苗栗縣警察局刑事警察大隊毒品犯罪嫌疑人尿液採驗作業管
    制紀錄1 份。（見99年毒偵字第1161號卷第49頁）
  3.查獲照片10張。（見99年毒偵字第1161號卷第29～33頁）
  4.被告之刑案資料查註紀錄表、全國施用毒品案件紀錄表及矯
    正簡表各1 份。（見99年度毒偵字第1161號卷第1 ～9 頁）
  5.扣案之海洛因及安非他命各1 包、注射針筒2 支、刮杓1 支
    等物。（見本院扣押物品清單及99年毒偵字第1161號卷第50
    ～52頁之苗栗縣警察局刑警大隊扣押物品清單）
  (二)上列證據核與被告於本院審理時自白（見本院卷99年12月23
    日審判筆錄第2 、4 頁）之犯罪事實相符，故被告之自白應
    堪採信，本件事證已臻明確，被告上揭施用第一級毒品、第
    二級毒品之犯行，均洵堪認定，均應予依法論科。
三、論罪科刑之理由：
  (一)核被告如事實一所為，係犯毒品危害防制條例第10條第1 項
    之施用第一級毒品罪。又被告如事實二所為，係犯毒品危害
    防制條例第10條第2 項之施用第二級毒品罪。
  (二)累犯加重其刑之事由：
    被告有犯罪事實欄(一)之前科紀錄，有臺灣高等法院前案紀錄
    表在卷足憑，是其於有期徒刑執行完畢後，5 年內再犯本案
    如事實一、二之有期徒刑以上之罪，均構成累犯，均應依刑
    法第47條第1 項規定，加重本刑至2 分之1 。
  (三)量刑理由之說明：
    爰審酌被告前有違反槍砲彈藥管制條例、毒品、妨害自由等
    前科，素行不佳；復衡酌被告前已屢因毒品案件送觀察勒戒
    、判處有期徒刑確定，仍未能痛思戒癮，而接連再因毒品涉
    案，顯見其每次犯行均存僥倖，而未思悔悟，本不宜寬貸；
    惟參衡其犯後坦承犯行而節省有限之司法資源，顯已知所悔
    悟，態度良好，又其所犯僅戕害個人身心健康並未危害他人
    ，以及其犯罪動機、目的、手段、所生危害，生活狀況、智
    識程度為高職畢業，及公訴人就被告事實一、二之犯行，分
    別向本院求處11月、8 月有期徒刑，並請求定應執行刑為1
    年5 月以上有期徒刑等一切情狀，爰就被告所犯如事實一、
    二之犯行，分別量處如主文所示之刑，並依刑法第51條第1
    項第5 款之規定，合定如主文所示之應執行刑，以資懲儆。
  (四)沒收：
  1.查扣案之海洛因1 包（驗餘淨重為7.47公克）經送驗結果，
    含有第一級毒品海洛因之成分（此有法務部調查局濫用藥物
    實驗室99年9 月3 日調科壹字第09923024800 號鑑定書在卷
    可稽），而應依毒品危害防制條例第18條第1 項之規定宣告
    沒收銷燬，又其外包裝上殘存第一級毒品海洛因之粉末而無
    從析離，故亦應依毒品危害防制條例第18條第1 項前段規定
    ，一併沒收銷燬之。
  2.又扣案之安非他命1 包（毛重0.17公克）經員警初步測試後
    之結果呈安非他命反應，此有測試照片在卷可核（見99年毒
    偵字第1161號卷第32頁），是可認為第二級毒品無訛，而應
    依毒品危害防制條例第18條第1 項之規定宣告沒收銷燬，又
    其外包裝上殘存第二級毒品安非他命之粉末而無從析離，故
    亦應毒品危害防制條例第18條第1 項前段規定，一併沒收銷
    燬之。
  3.至扣案之注射針筒2 支、刮杓1 支，均係被告所有且為其用
    以施用毒品海洛因所用之物，爰均依刑法第38條第1 項第2
    款之規定宣告沒收。
四、應適用法條：
  (一)刑事訴訟法第273 條之1 第1 項、第299 條第1 項前段、第
    310 條之2 、第454 條第1 項。
  (二)毒品危害防制條例第10條第1 項、第2 項、第18條第1 項。
  (三)刑法第11條前段、第47條第1 項、第51條第1 項第5 款、第
    38條第1 項第2 款。
五、本判決係依刑事訴訟法第310 條之2 、第454 條第1 項製作
    ，依法僅記載當事人欄、主文、犯罪事實、證據名稱以及應
    適用之法條，其中犯罪事實部分，依同法第308 條之修正立
    法理由，亦僅記載犯罪構成要件事實，關於刑罰加重事由（
    含累犯在內）免予記載（法院辦理刑事訴訟案件應行注意事
    項第144 點參照），但仍於主文予以表明，並於應適用之法
    條欄予以引用。如不服本判決，應於判決送達之日起10日內
    ，向本院提起上訴。
本案經檢察官林俊杰到庭執行職務。
中    華    民    國   100    年    1     月    13    日
                  刑事第二庭  法  官  林靜雯
以上正本證明與原本無異。
如不服本判決應於收受判決後10日內向本院提出上訴書狀，並應
應敘述具體理由。其未敘述上訴理由者，應於上訴期間屆滿後20
日內向本院補提理由書（須附繕本）「切勿逕送上級法院」。
                              書記官  劉千瑄
中    華    民    國   100    年    1     月    13    日
附錄本判決論罪科刑法條：
毒品危害防制條例第10條：
施用第一級毒品者，處6 月以上5 年以下有期徒刑。
施用第二級毒品者，處3 年以下有期徒刑。